臺灣士林地方法院交通事件裁定　　　　　　　　　　九十一年度交聲字第六九九號
　　原處分機關　臺北巿交通事件裁決所
　　受 處分 人
　　即 異議 人　商越科技有限公司
　　代　表　人　甲○○
右列受處分人因違反道路交通管理處罰條例案件，對於臺北市交通事件裁所九十一年
五月三十日北市裁三字第車裁二二─一Ａ0000000號裁決書所為之處分，聲明
異議，本院裁定如左：
        主  文
異議駁回。
        理  由
一、按汽車駕駛人在道路收費停車處所停車，不依規定繳費者，處新臺幣（下同）六
    百元以上一千二百元以下罰鍰。道路交通管理處罰條例第五十六條第一項第十一
    款定有明文。
二、原處分意旨略以：受處分人即異議人商越科技有限公司所有之九Ｐ─八七八一號
    小客車於民國九十一年三月十三日下午三時五分許，在臺北市○○路○段，因未
    依規定繳交停車費用，經臺北市停車管理處逕行舉發「在道路收費停車處所停車
    ，不依規定繳費」之違規，而依違反前揭道路交通管理處罰條例第五十六條第一
    項第十一款之規定，裁處罰鍰六百元。
三、本件異議意旨略以：駕駛人乙○○當時已要駛離停車格，停管處的人員即來拍照
    舉發，伊並無違規等語。
四、經查，本件受處分人所有之九Ｐ─八七八一號小客車於九十一年三月十三日下午
    三時五分許，在臺北市○○路○段，因未依規定繳交停車費用，經臺北市停車管
    理處照相逕行舉發等情，有舉發違規之採證照片一張及台北市停車管理處之違規
    查詢報表一紙附卷可稽，且證人即本件舉發之台北市停車管理處人員丙○○於本
    院到庭證稱：「（問：你為何告發他﹖）我到那邊時看到投幣顯示器已經歸零了
    ，我就先照投幣顯示器，我準備要照車子的時候，他跑出來跟我說他要離開，我
    有告訴他說投幣器已經沒有錢了，請他補五元，他還是不補，所以，我才告發他
    。」（見本院九十一年七月三十日訊問筆錄）等語，並有證人所提出之計時器照
    片附卷為憑，而細繹該照片所示該計時器確已歸零，顯見受處分人之車輛於停車
    格尚未駛離時，計時器已無時間顯示，而受處分人之駕駛乙○○又自承其未再補
    繳費用，是該車輛即有未依規定繳費之情事，應可認定。異議人辯稱其當時已要
    駛離停車格，縱或屬實，然其違規既已在先，依規定即應受罰，尚難執此為而解
    免其責。又按行政機關依據停車場法第十二條之規定，規劃各道路收費停車路段
    及公有停車場，於道路兩端內豎立收費停車路段告示牌及公告停車場之所在，乃
    提供公物或公有營造物予可得確定之停車者公用之意思表示，對外直接發生法律
    效果之單方行政行為，固屬於行政程序法第九十二條第二項之一般行政處分，依
    行政程序法第一百條第二項之規定，於公告時即生送達之效力。而依卷附照片所
    示，停車管理處於該停車計時器上已豎立、張貼公告，內容為「限時停車位，逾
    時不得補繳，未依規定繳費者，以違規停車處罰」等情，此部分之公告亦屬前開
    一般處分之範圍，一經公告即生效力。而使用上開停車路段及停車場者，既知係
    限時停車，逾時未依規定繳費者，即以違規停車處罰，受處分人明乎此，而仍將
    車輛停放該處，自應受該處分之拘束。綜上所述，本件受處分人所有之車牌號碼
    九Ｐ─八七八一號小客車確於九十一年三月十三日下午三時零五分許，在台北市
    ○○路○段，經台北市交通管理處警舉發在道路收費停車處所停車不依規定繳費
    違規之事實，堪以認定，原處分機關以受處分人違反道路交通管理處罰條例第五
    十六條第一項第十一款規定，停車不依規定繳費，裁處受處分人罰鍰新台幣六百
    元，即無不合。本件聲明異議為無理由，應予駁回。
據上論斷，應依道路交通案件處理辦法第十九條，裁定如主文。
中      華      民      國    九十一    年      十      月     十五     日
                                    臺灣士林地方法院交通法庭
                                        法  官  王  俊  雄
右正本證明與原本無異。
如不服本裁定應於送達後五日內向本院提出抗告狀。
                                        書記官  許  秋  莉
中      華      民      國    九十一    年      十      月     十八     日
